臺灣高等法院刑事裁定
110年度聲字第4813號
聲  請  人  臺灣高等檢察署檢察官
受  刑  人  薛忠明




上列聲請人因受刑人數罪併罰有二裁判以上，聲請定其應執行之
刑（聲請案號：臺灣高等檢察署110年度執聲字第2171號），本
院裁定如下：
    主  文
薛忠明犯如附表所示各罪所處之刑，應執行有期徒刑陸年，如易
科罰金，以新臺幣壹仟元折算壹日。
    理  由
一、聲請意旨略以：受刑人薛忠明因偽造文書等罪，先後經判決
    確定如附表，應依刑法第53條、第51條第5款規定，定其應
    執行之刑，爰依刑事訴訟法第477條第1項聲請裁定等語。
二、按行為後法律有變更者，適用行為時之法律，但行為後之法
    律有利於行為人者，適用最有利於行為人之法律，刑法第2
    條第1項定有明文。查受刑人為如附表所示部分行為後，刑
    法第50條已於民國102年1月23日修正公布，102年1月25日生
    效，修正前刑法第50條之規定為「裁判確定前犯數罪者，併
    合處罰之。」修正後則改為「裁判確定前犯數罪者，併合處
    罰之。但有下列情形之一者，不在此限：一、得易科罰金之
    罪與不得易科罰金之罪。二、得易科罰金之罪與不得易服社
    會勞動之罪。三、得易服社會勞動之罪與不得易科罰金之罪
    。四、得易服社會勞動之罪與不得易服社會勞動之罪。前項
    但書情形，受刑人請求檢察官聲請定應執行刑者，依第51條
    規定定之。」，經比較新舊法，修正後條文並未更動本文部
    分，僅加入但書及第2項規定，且修正後但書之規定，乃針
    對得易科罰金、易服社會勞動之罪與不得易科罰金、易服社
    會勞動之罪，可否合併處罰之情形加以修正。據此，本件受
    刑人犯如附表所示之罪雖部分係於上揭條文公布施行前所犯
    ，然其所犯各罪刑均得易科罰金之罪，並無上揭條文但書規
    定之適用，是本件適用新舊法之結果，並無有利或不利之情
    形，揆諸前揭最高法院判決暨會議決議意旨，自毋庸為新舊
    法之比較，合先敘明。
三、按裁判確定前犯數罪者，併合處罰之；數罪併罰有二裁判以
    上者，應依刑法第51條之規定定其應執行之刑；宣告多數有
    期徒刑者，於各刑中之最長期以上，各刑合併之刑期以下，
    定其刑期，但不得逾30年，刑法第50條第1項、第53條、第5
    1條第5款分別定有明文。
四、經查：受刑人犯如附表所示之83罪，前經本院分別判處如附
    表所示之刑，均經確定在案，且如附表所示之罪均為如附表
    所示之裁判確定前所犯，此有本院被告前案紀錄表及上開刑
    事判決在卷可稽，茲檢察官聲請定應執行之刑，本院審酌認
    聲請為正當，爰審酌受刑人所犯如附表所示之83罪，均為行
    使偽造私文書罪，其犯罪類型、行為態樣、手段、動機及所
    侵害法益均相同，且於長達6年3個月時間內針對同一被害人
    為之，彼此間之責任非難重複程度甚高等情，就其所犯之罪
    整體評價其應受非難及矯治之程度，並兼衡刑罰經濟與公平
    、比例等原則，定其應執行刑如主文所示。
據上論斷，應依刑事訴訟法第477條第1項，刑法第53條、第51條
第5款、第41條第1項前段、第8項，裁定如主文。
中　　華　　民　　國　　111 　年　　2 　　月　　25　　日
                  刑事第二十三庭審判長法　官  許永煌
　　　　　　　　　　　　　　　　　    法　官  黃美文
　　　　　　　　　　　　　　　　　    法　官  雷淑雯
以上正本證明與原本無異。
如不服本裁定，應於收受送達後5日內向本院提出抗告狀。
                                      書記官  林立柏
中　　華　　民　　國　　111 　年　　3 　　月　　2 　　日
附表
編            號  1 2 3 罪            名  行使偽造私文書 行使偽造私文書 行使偽造私文書 宣     告     刑  有期徒刑3月，如易科罰金，以新臺幣1仟元折算1日。(共49罪) 有期徒刑4月，如易科罰金，以新臺幣1仟元折算1日。(共22罪) 有期徒刑5月，如易科罰金，以新臺幣1仟元折算1日。(共8罪) 犯   罪  日   期  100年10月27日至106年11月8日 100年8月5日至106年10月30日 101年3月15日至106年5月4日 偵查（自訴）機關 年  度   案  號  臺灣臺北地方檢察署107年度偵字第10953號 臺灣臺北地方檢察署107年度偵字第10953號 臺灣臺北地方檢察署107年度偵字第10953號 最  後 事實審 法    院 臺灣高等法院 臺灣高等法院 臺灣高等法院  案    號 108年度上訴字第3598號 108年度上訴字第3598號 108年度上訴字第3598號  判決日期 110年9月29日 110年9月29日 110年9月29日 確  定 判  決 法    院 臺灣高等法院 臺灣高等法院 臺灣高等法院  案    號 108年度上訴字第3598號 108年度上訴字第3598號 108年度上訴字第3598號  確定日期 110年11月5日 110年11月5日 110年11月5日 備            註  臺灣臺北地方檢察署110年度執字第5352號 臺灣臺北地方檢察署110年度執字第5352號 臺灣臺北地方檢察署110年度執字第5352號 

編            號  4 5 6 罪            名  行使偽造私文書 （本欄空白） （本欄空白） 宣     告     刑  有期徒刑6月，如易科罰金，以新臺幣1仟元折算1日。(共4罪) （本欄空白） （本欄空白） 犯   罪  日   期  103年1月16日至106年1月12日 （本欄空白） （本欄空白） 偵查（自訴）機關 年  度   案  號  臺灣臺北地方檢察署107年度偵字第10953號 （本欄空白） （本欄空白） 最  後 事實審 法    院 臺灣高等法院 （本欄空白） （本欄空白）  案    號 108年度上訴字第3598號 （本欄空白） （本欄空白）  判決日期 110年9月29日 （本欄空白） （本欄空白） 確  定 判  決 法    院 臺灣高等法院 （本欄空白） （本欄空白）  案    號 108年度上訴字第3598號 （本欄空白） （本欄空白）  確定日期 110年11月5日 （本欄空白） （本欄空白） 備            註  臺灣臺北地方檢察署110年度執字第5352號 （本欄空白） （本欄空白）